# 请教陈版关于信用风险缓释工具的会计处理

提问人：amanda1313 时间：2023-02-23 15:48:05
陈版，
根据会计准则解释第 5 号第二条，对信用风险缓释工具的会计处理，其中的关键是看，将信用风险缓释工具分类为财务担保合同还是衍生工具。
1 ）如何判断是否属于财务担保合同？可否以国内市场上四种信用风险缓释工具为例说明一下。
2 ）如果分类为财务担保合同，作为买方，是否仅在各期摊销保险费用即可，无需其他处理。借：管理费用 贷：应付/现金。
3 ）如果分类为衍生工具，则以公允价值计量，变动计入当期损益。
4 ）以上处理对于新旧准则 无实质性差异？

回答人：chenyiwei
1 、财务担保合同的定义见金融工具准则（新CAS 22第六条）：财务担保合同，是指当特定债务人到期不能按照最初或修改后的债务工具条款偿付债务时，要求发行方向蒙受损失的合同持有人赔付特定金额的合同。即，是针对一笔现金流量特征符合“本金+利息”的基本借贷安排的金融资产（债权）因债务人信用风险原因导致的可收回金额低于有权收取金额之间的差额予以补足的承诺。
2 、是，买方可以在各期摊销保险费用即可，无需其他处理。卖方则需依据预期信用损失法计提减值准备。
3 、是。如果分类为衍生工具，则以公允价值计量，变动计入当期损益。
4 、新老金融工具准则下对财务担保合同的损失确认原则不同，原准则下是适用或有事项准则，新准则下是使用金融工具准则下的预期信用损失法。

提问人：amanda1313 时间：2023-02-26 15:08:13
陈版，
1. 针对财务担保合同还是衍生工具的划分，对于信用风险缓释合约和信用风险缓释凭证，如何将他们分别归类为财务担保合同还是衍生工具？是否划分为财务担保合同的前提是，信用风险缓释工具的持有人必须同时是债务人，且信用风险缓释工具的赔偿范围仅针对债务人违约造成的损失吗？即对信用风险缓释凭证，如果凭证的持有人并未持有标的债务，则不能划分为财务担保合同？划分为财务担保合同，是否还有其他必要条件？
2. 如果发生违约，债权人在计算损失率的时候，旧准则的未来现金流，或者新准则的LGD时，可否考虑因持有信用风险缓释工具而获得的赔偿对于现金流或者LGD的影响？还是说这部分赔偿不应和减值同时考虑，而应该单独确认为营业外收入？如果是单独考虑的原因是什么呢？

回答人：chenyiwei
1 、持有人必须是债权人，这是对持有人会计处理的限定。对于发行方的会计处理并无此限制。 2 、参考《中审众环研究 2020 》之“问题4-1-80（应收账款由第三方提供保证的，坏账准备如何计提）”处理。

提问人：amanda1313 时间：2023-03-10 15:31:27
陈版，
参考《中审众环研究 2020 》之“问题4-1-80（应收账款由第三方提供保证的，坏账准备如何计提）”处理：
我的理解是，如果是债务人自己为债务提供担保，或者是第三方提供担保，在确认减值损失的时候，是可以将债务人或者从第三方获得的担保金额考虑在减值测试可回收金额中的。但是通过信用缓释工具获得的保险赔偿，应当和债务看作是两项单独的金融工具分别核算，测算债务工具的减值时，不应考虑从信用缓释工具卖方获得的赔偿。
以上理解是否正确？
为什么都是第三方提供担保或者赔偿，处理方式不同呢？

回答人：chenyiwei
可以这样理解。差异在于：该担保人是直接向债权人提供担保，还是为债务人提供担保。